---
title: "Aula 3"
author: "Bruno Tebaldi de Queiroz Barbosa"
date: "2019-08-23"
output: html_document
---

```{r setup, include=FALSE}
knitr::opts_chunk$set(echo = TRUE)
```

## Setup

```{r CleanUp}
# limpeza de variaveis antigas
rm(list=ls())

```

```{r Loading, message=FALSE}
# muda diretório para MCF2019 você deve mudar patra o diretório local no seu computador 
 # setwd("C:/Users/pedro.valls/Dropbox/MCF2019/Vol_Multivariada")

# Soures
source("./ggplot_corr.R")

# Pacotes

load_package<-function(x){
  x<-as.character(match.call()[[2]])
  if (!require(x,character.only=TRUE)){
    install.packages(pkgs=x,repos="http://cran.r-project.org")
  }
  require(x,character.only=TRUE)
}

# load_package('openxlsx')
load_package('readxl')
load_package('ggplot2')
load_package('cowplot')
load_package('dplyr')


load_package('xts')
# load_package('class')
# load_package('zoo')
# load_package('fBasics')
load_package('qrmtools')
# load_package('fDMA')
load_package('TSA')
# load_package('roll')
# load_package('MTS')
# load_package('forecast')
# load_package('fGarch')
# load_package('rugarch')
# load_package('rmgarch')
# load_package('graphics')
# load_package('ccgarch2')
```

## Abrindo os dados
Carregando dados da Amazon e Google a partir de um arquivo do Excel.

```{r Data}
dados <- read_excel("amzn-goog.xlsx", 
    col_types = c("date", "numeric", "numeric"))

dados.xts <- xts::xts(dados[,-1], order.by = as.Date(dados$Data))
```

## Calcula os retornos compostos 

```{r retorno}
# calcula os retornos compostos
dados.ret = qrmtools::returns(dados.xts, method=c("logarithmic"))
head(dados.ret)

dados.ret.per = dados.ret*100

autoplot(dados.ret.per, geom = "line")
```

## Extração dos dados

```{r Series}
ggplot.corr(dados.ret$AMZN, large.sample.size = F)

# TT=dim(y_goog)[1]

```

## FAC e FACP para as séries individuais

```{r FAC_retornos}
##
# FAc e FACP para as séries individuais
#
par(mfrow=c(1,2))
acf(dados.ret$AMZN)
pacf(dados.ret$AMZN)
##
# FAc e FACP para as séries individuais
#
par(mfrow=c(1,2))
acf(dados.ret$GOOG)
pacf(dados.ret$GOOG)

##
# correlação cruzada
##
par(mfrow=c(1,1))
acf(dados.ret, ylab="correlação cruzada")

```

## FAC e FACP para o quadrado das séries individuais

```{r FAC_quadrados}
# define os retornos ao quadrado
dados.ret$AMZN_sq = dados.ret$AMZN^2
dados.ret$GOOG_sq = dados.ret$GOOG^2


# FAc e FACP para o quadrado da serie Amazon
par(mfrow=c(1,2))
acf(dados.ret$AMZN_sq)
pacf(dados.ret$AMZN_sq)

# FAc e FACP para o quadrado da serie Google
par(mfrow=c(1,2))
acf(dados.ret$GOOG_sq)
pacf(dados.ret$GOOG_sq)

# correlação cruzada entre o quadrado da Amazon e o quadrado do Google
par(mfrow=c(1,1))
acf(dados.ret[, c("AMZN_sq", "GOOG_sq")],ylab="correlação cruzada")

```

## Matriz de covariância
cria matriz para salvar a matriz de covariância em cada instante  de tempo t

```{r Matrix}
TT = nrow(dados.ret)

y_double = dados.ret[, c("AMZN", "GOOG")] #%>% dplyr::select(AMZN)

##
# cria matriz para salvar a matriz de covariância em cada instante  de tempo t
#
EWMA = matrix(nrow=TT,ncol=3)

##
# fixa o lambda em 0.94
##
lambda=0.94
S=cov(y_double)

EWMA[1,] = c(S)[c(1,4,2)]                              # extract var and covar
for (i in 2:dim(y_double)[1]){
  S = lambda*S+(1-lambda)*  t(y_double[i-1,]) %*% (y_double[i-1,])
  EWMA[i,] = c(S)[c(1,4,2)]
}
EWMArho = EWMA[,3]/sqrt(EWMA[,1]*EWMA[,2])             # calculate correlations
print(head(EWMArho))
print(tail(EWMArho))
##
# gráfico da correlação entre IBOV e SP500

# DESCOMENTAR AQUI
# plot(Data[-1],EWMArho,type='l',main='Correlação entre IBOV e SP500 usando EWMA')

##
# Estima o parâmetro lambda
#


# =>>>>>>>>>>>>>m3=EWMAvol(y_double,-0.1)
# 
# ##
# # reestima o lambda ótimo 
# #
# lambda1=m3$lambda
# S=cov(y_double)
# EWMA[1,] = c(S)[c(1,4,2)]                              # extract var and covar
# for (i in 2:dim(y_double)[1]){
#   S = lambda1*S+(1-lambda1)*  t(y_double[i-1,]) %*% (y_double[i-1,])
#   EWMA[i,] = c(S)[c(1,4,2)]
# }
# EWMArho_ot = EWMA[,3]/sqrt(EWMA[,1]*EWMA[,2])             # calculate correlations
# print(head(EWMArho_ot))
# print(tail(EWMArho_ot))
# # gráfico da correlação entre IBOV e SP500
# plot(Data[-1],EWMArho_ot,type='l',main='Corr entre IBOV e SP500 usando EWMA com lambda ótimo')

```

## Estimando um modelo BEKK(1,1) para IBOV e SP500
O modelo BEKK não apresentou resultados.
Devido a demora de execução o procedimento BEKK será comentado.


```{r BEKK}
##
# Estimando um modelo BEKK(1,1) para IBOV e SP500
#

# fit.bekk.mts_ibov_sp500<-BEKK11(y_double)

```

## Estimando GOGARCH

```{r GOGARCH}
##
##
# estimação do GOGARCH
##

# spec = gogarchspec(mean.model = list(armaOrder = c(0, 0),
#                                      include.mean =FALSE),
#                    variance.model = list(model = "sGARCH",
#                                          garchOrder = c(1,1)) ,
#                    distribution.model =  "mvnorm"
# )
# fit = gogarchfit(spec = spec, data = y_double)
# show(fit)


```

## Estimando um modelo CCC


```{r CCC}
##
# Estimar um modelo CCC
##
ndim <- 2
nobs <- TT

## Setting parameters in the DCC part
a <- 0.05
b <- 0.8

## Setting a correlation matrix
R <- diag(0, ndim)
R[lower.tri(R)] <- c(0.8)
R <- R + t(R)
diag(R) <- 1

## setting parameters in the GARCH part
a0 <- c(0.05,  0.1)
A <- matrix(c(0.06, 0.0, 0.07, 0.08), 
            ndim, ndim)
B <- matrix(c(0.75, 0.03, 0.001, 0.81), 
            ndim, ndim)

## Simulating data
# sim.data <- simulateCCC(R, a0, diag(diag(A)), diag(diag(B)), nobs)

## Estimating a CCC model
# garch_ccc <- estimateCCC(inia=a0, iniA=diag(diag(A)), iniB=diag(diag(B)),
#                         data=y_double, model="diagonal")

## Summarizing the results
# summary_garch_ccc <- summary(garch_ccc)

## Plotting items
#plot(garch_ccc, item="correlation")   # this returns an error since correlation is constant
#plot(garch_ccc, item="volatility")    # for volatility (square root of conditional variance)
#plot(garch_ccc, item="std.residuals") # for standardized residuals
# plot(garch_ccc, item="return")        # for return (original data)


```

## Estimando um modelo DCC


```{r DCC}

##
# DCC
##

# xspec = ugarchspec(mean.model = list(armaOrder = c(0, 0), include.mean = FALSE))
# uspec = multispec(replicate(2, xspec))
# spec = dccspec(uspec = uspec, dccOrder = c(1, 1), distribution = 'mvnorm')
# res = dccfit(spec, data = y_double)
# H=res@mfit$H
# DCCrho=vector(length=dim(y_double)[1])
# for(i in 1:dim(y_double)[1]){
#   DCCrho[i] =  H[1,2,i]/sqrt(H[1,1,i]*H[2,2,i])
# }

##
# Gráfico da Correlação usando o DCC
##
# plot(Data[-1],DCCrho,type='l',main='Corr entre IBOV e SP500 usando DCC')

```



```{r detach}

# Desconecta a base de dados
# detach(dados)
```
